【裁判字號】    92,交上易,15
【裁判日期】    920221
【裁判案由】    公共危險
【裁判全文】
臺灣高等法院高雄分院刑事判決                    九十二年度交上易字第一五號
    上  訴  人  臺灣高雄地方法院檢察署檢察官
    被      告  甲○○  男 民.
右上訴人因被告公共危險案件，不服臺灣高雄地方法院九十一年度交易字第二四二號
中華民國九十一年十二月五日第一審判決（起訴案號：臺灣高雄地方法院檢察署九十
一年度偵字第六○三六號），提起上訴，本院判決如左：
      主  文
上訴駁回。
    理  由
一、公訴意旨略以：被告甲○○於民國九十一年三月六日二十二時四十分許，明知喝
    酒後已無法安全駕駛動力交通工具，竟仍酒後駕駛車牌號碼ＸＱ—二六○九號自
    用小客車，行經高雄市○○區○○路與新田路口時，操控失當，駕車撞擊騎腳踏
    車之被害人乙○○，致乙○○臉、腳部均受傷（過失傷害部分未據告訴），嗣為
    警查獲，並對被告甲○○施以酒精濃度測試，發現其酒精濃度達每公升○點三毫
    克，因認被告甲○○涉有刑法第一百八十五條之三公共危險罪嫌云云。
二、本件公訴意旨認被告涉有前述公共危險罪嫌，無非以被告於警訊中自白有飲酒駕
    車與騎腳踏車之被害人乙○○發生擦撞，致乙○○之臉、腳部受傷，且其測得之
    呼氣酒精濃度值達每公升零點三毫克，有酒精濃度測定單、高雄市政府警察局交
    通警察大隊談話紀錄表、道路交通事故調查報告表、高雄市政府警察局舉發違反
    道路交通管理事件通知單各一紙附卷可資佐證，為其論據；經訊據被告甲○○固
    不諱言於肇事前有飲酒，惟否認其飲酒已達不能安全駕駛之情狀，辯稱：我僅飲
    用一瓶罐裝啤酒，沒有酒醉，開車時意識清醒，當時我停紅燈綠燈時要起步左轉
    ，是被害人乙○○騎腳踏車很快不小心撞到我，且因當時光線不好才肇事，與喝
    酒並無關係等語。
三、按犯罪事實應依證據認定之，無證據不得推定其犯罪事實；又不能證明被告犯罪
    ，應諭知無罪之判決，刑事訴訟法第一百五十四條、第三百零一條第一項分別定
    有明文。次按刑法第一百八十五條之三規定所謂「不能安全駕駛」，係抽象危險
    犯，並不以發生具體危險為必要，惟仍應以已達不能安全駕駛之程度始克相當；
    而對於呼氣酒精濃度已達每公升○點五五毫克以上，肇事率為一般正常人之十倍
    ，認為已達不能安全駕車之標準，有法務部八十八年五月十八日法八八檢字第一
    六六九號函告週知。惟對於呼氣酒精濃度值未達每公升○點五五毫克者，其是否
    已達「不能安全駕駛」之程度，應由法院參酌具體個案之客觀事實以為判斷，自
    非以發生交通事故與否，作為判斷之唯一標準；經查：
（一）被告甲○○於九十一年三月六日二十二時四十分許，駕車行經高雄市苓雅區○
      ○○路與新田路口欲左轉成功一路時，因當時光線不好，致疏未注意而直接撞
      及騎腳踏車直行之被害人乙○○等情，業據被告與被害人乙○○於原審供承一
      致（見原審卷第五十六至五十七頁），並有道路交通事故調查報告表、高雄市
      政府警察局交通警察大隊談話紀錄表各一紙及現場照片四張附卷可稽，則本件
      車禍肇事之原因既係當時光線不佳導致視線不良，致被告疏未注意車前狀況所
      致，依當時之情狀，一般人縱未飲酒亦有過失肇事之可能，實不能執此遽予推
      論被告肇事當時即屬不能安全駕駛。
（二）又被告甲○○於發生本件車禍後，經現場處理之員警施以酒精濃度測試結果，
      其呼氣酒精濃度值係每公升零點三毫克，有酒精濃度測定單一紙在卷可稽，惟
      既未達前述呼氣酒精濃度「每公升○點五五毫克」之客觀標準，且據證人即現
      場處理之警員尤忠義於原審調查時證稱：我到現場處理時，被告應答正常，也
      沒有多話，沒有其他酒醉異常現象，所以只記載酒精濃度過量等語（見原審卷
      第六頁），並有測試觀察紀錄表一紙附卷足稽，已證述被告當時肇事之精神狀
      態正常，並無任何酒醉之情狀，而被害人乙○○亦於原審審理中證稱：被告撞
      到我後有下車察看，並將我送醫，當時我不知道他有喝酒，因他與正常人之反
      應一樣，後來酒測後警察才告訴我被告有喝酒等語（見原審卷第五十七頁），
      由被告於肇事後之處理反應及行為表現觀察，均與常人無異，益徵被告顯未因
      飲酒而達不能安全駕駛之程度甚明。
（三）綜上所述，本件被告甲○○酒後駕車之行為，固有未當，然既別無其他足認其
      有不能安全駕駛之具體情況，即難以刑法第一百八十五條之三之罪相繩，被告
      前述所辯，尚堪採信。此外，復查無其他積極證據證明被告酒後駕車有何不能
      安全駕駛之情形，揆諸前述說明，要屬不能證明被告犯罪。
四、原審因而為被告甲○○無罪之諭知，經核尚無不合，公訴人上訴意旨，仍執陳詞
    ，指摘原判決不當，並無理由，應予駁回。
據上論結，應依刑事訴訟法第三百六十八條，判決如主文。
本案經檢察官陳國全到庭執行職務。
中    華    民    國      九十二      年      二      月     二十一   日
                              臺灣高等法院高雄分院刑事第七庭
                                  審判長法官  李春昌
                                        法官  莊飛宗
                                        法官  黃憲文
右正本證明與原本無異。
不得上訴。
                                  法院書記官  黃英彥
中    華    民    國      九十二      年      二      月    二十一    日


司法院資訊處製作；財團法人民間司法改革基金會備份。
